【裁判字號】    95,易,990
【裁判日期】    950824
【裁判案由】    毒品危害防制條例
【裁判全文】
臺灣桃園地方法院宣示判決筆錄           95年度易字第990號
公  訴  人  臺灣桃園地方法院檢察署檢察官
被      告  甲○○
上列被告因毒品危害防制條例案件，於中華民國95年8 月24日下
午5時許，在本院第7法庭宣示判決，出席職員如下：
          法  官  蘇昭蓉
          書記官  韓若玉
          通  譯
法官起立朗讀判決主文、犯罪事實要旨、處罰條文、附記事項，
及告以上訴限制、期間並提出上訴狀之法院，且諭知記載其內容
：
一、主  文：
    甲○○連續施用第二級毒品，累犯，處有期徒刑陸月，如易
    科罰金，以參佰元（即新臺幣玖佰元）折算壹日。
    扣案分裝甲基安非他命之空袋參個、吸食器壹組、削尖吸管
    壹支均沒收。
二、犯罪事實要旨：
    甲○○前因施用毒品案件，經送觀察、勒戒，認有繼續施用
    毒品之傾向，復經依法送戒治處所施以強制戒治，於民國88
    年12月8 日停止戒治付保護管束出所，並於89年7 月5 日保
    護管束期滿以執行完畢論，業經桃園地方法院檢察署檢察官
    於以89年度戒偵字第507 號為不起訴處分確定。嗣又因施用
    第二級毒品甲基安非他命案件，由同署檢察官向本院聲請令
    入戒治處所施以強制戒治，並以92年度毒偵字第630 號聲請
    簡易判決處刑；強制戒治部分，本院以92年度毒聲字第1750
    號裁定令入戒治處所施以強制戒治，嗣因毒品危害防制條例
    修正施行，於93年1 月8 日仍未及執行強制戒治；起訴部分
    ，經本院於92年12月18日，以92年度壢簡字第1433號判處有
    期徒刑4 月確定。再於94年間因施用毒品案件，經本院以94
    年度易字第423 號判決判處有期徒刑6 月確定，於94年12月
    26日易科罰金執行完畢（構成累犯）。詎甲○○仍未戒除毒
    癮，復基於施用第二級毒品甲基安非他命（起訴書誤載為安
    非他命）之概括犯意，自95年3 月25日下午4 、5 時起至95
    年4 月25日止，以3 、4 天施用1 次之頻率，連續在桃園縣
    龍潭鄉○○路491 巷2 弄1 衖33號住處，施用第二級毒品甲
    基安非他命多次，嗣於95年3 月25日下午5 時30分許，在前
    開住處為警查獲，並扣得甲○○所有分裝甲基安非他命之空
    袋3 個、吸食器1 組及削尖吸管1 支等物，復於95年4 月27
    日下午5 時50分許，在桃園縣龍潭鄉烏樹林14鄰中豐路491
    巷2 弄1 衖路口處為警查獲，並扣得與本案無關之第一級毒
    品海洛因1 小包（驗餘淨重0.25公克，涉持有第一級毒品部
    分罪嫌，由檢察官另行處理。）。
三、處罰條文：
    毒品危害防制條例第10條第2 項，95年7 月1 日修正施行後
    刑法第2 條第1 項前段、95年7 月1 日修正施行前刑法第11
    條、第56條、第47條、第41條第1 項前段、第38條第1 項第
    2 款，修正前罰金罰鍰提高標準條例第2 條，判決如主文。
四、附記事項：被告有上開前科紀錄，有臺灣高等法院被告前案
    紀錄表在卷足參，而被告行為後，刑法業已於94年1 月7 日
    修正刪除第56條連續犯之規定，並將原第47條：「受有期徒
    刑之執行完畢，或受無期徒刑或有期徒刑一部之執行而赦免
    後，5 年以內再犯有期徒刑以上之罪者，為累犯，加重本刑
    至2 分之1 」之規定修正為第47條第1 項：「受徒刑之執行
    完畢，或一部之執行而赦免後，5 年以內故意再犯有期徒刑
    以上之罪者，為累犯，加重本刑至2 分之1 」，於同年2 月
    2 日公布，95年7 月1 日施行，此修正雖非犯罪構成要件之
    變更，但顯已影響行為人刑罰之法律效果，自屬法律變更，
    依修正後刑法第2 條第1 項規定比較結果，不論依舊法第47
    條或新法第47條第1 項之規定，被告所犯本件施用第二級毒
    品犯行均構成累犯，而被告於舊法時期所犯之數次施用毒品
    犯行，依新法應分論併罰之結果，其刑度顯較依修正前刑法
    第56條規定應論以1 罪，得加重其刑至2 分之1 之情形為重
    ；又刑法第41條第1 項業於94年1 月7 日修正為「犯最重本
    刑為五年以下有期徒刑以下之刑之罪，而受六個月以下有期
    徒刑或拘役之宣告者，得以新臺幣一千元、二千元或三千元
    折算一日，易科罰金。但確因不執行所宣告之刑，難收矯正
    之效，或難以維持法秩序者，不在此限。」，於94年2 月2
    日公布，95年7 月1 日生效，且罰金罰鍰提高標準條例第2
    條業已於95年4 月28日修正刪除，並於95年7 月1 日生效，
    其修正之結果已將修正前之銀元100 元、200 元、300 元修
    正為新臺幣1000元、2000元、3000元，此項修正亦屬科刑規
    範事項之變更；故整體綜合比較之結果，自以舊法之規定較
    有利於被告，故被告本件犯行應依修正前刑法第56條連續犯
    規定論以1 罪，依法加重其刑，並依修正前刑法第47條累犯
    之規定加重其刑至2 分之1 ，並遞予加重之，再依修正前刑
    法第41條第1 項前段、修正前罰金罰鍰提高標準條例第2 條
    諭知易科罰金之折算標準。扣案上開分裝甲基安非他命之空
    袋3 個、吸食器1 組及削尖吸管1 支等物，屬被告所有供其
    施用毒品之物品，此業據被告供陳明確，沒收為從刑之一種
    ，附屬於主刑，不生比較輕重問題，亦不容與其他刑法總則
    規定割裂適用，應依修正前刑法第38條第1 項第2 款之規定
    宣告沒收。
五、協商判決除有刑事訴訟法第455 條之4 第1 項第1 款於本訊
    問程序終結前，被告撤銷協商合意或檢察官撤回協商聲請者
    ；第2 款被告協商之意思非出於自由意志者；第4 款被告所
    犯之罪非第455 條之2 第1 項所定得以協商判決者；第6 款
    被告有其他較重之裁判上一罪之犯罪事實者；第7 款法院認
    應諭知免刑或免訴、不受理者情形之一，及違反同條第2 項
    「法院應於協商合意範圍內為判決；法院為協商判決所科之
    刑，以宣告緩刑或2 年以下有期徒刑、拘役或罰金為限」之
    規定者外，不得上訴。
六、如有前項得上訴之情形者，得自收受判決送達之日起10日內
    ，向本院提出上訴書狀，上訴於第二審法院。
七、本案經檢察官徐文豪到庭執行職務。
中    華    民    國    95    年    8     月    24    日
                      臺灣桃園地方法院刑事第四庭
                                  書記官  韓若玉
                                  法  官  蘇昭蓉
以上正本證明與原本無異。
                                  書記官  韓若玉
中    華    民    國    95    年    8     月    24    日


司法院資訊處製作；財團法人民間司法改革基金會備份。
